# 三年一期审计报告附注披露问题

提问人：acca111 时间：2010-10-09 01:36:46
ipo三年一期审计报告附注中，只披露最后一期的期初期末数就可以吗？ 比如应收账款账龄分布，只披露 0912 和 1009 的，不披露0812 、 0712 的？
有没有强制规定？
谢谢！

回答人：chenyiwei
根据《公开发行证券的公司信息披露编报规则第 15 号--财务报告的一般规定（ 2010 年修订）》（证监会公告[2010]1号）第三十一条规定：“对资产负债表中的资产、负债项目，注释比较期间的期末数及其变动情况；所有者权益变动表、利润表和现金流量表中的项目应按照比较财务报表逐期列示”。 按照上述规定，理论上应当分别对报告期内每一期期末的数字进行注释，而不仅仅是注释最近一年一期的数字（事实上，四大在他们所出具的A股报告中一直是这样做的，这也是IFRS下的惯例），但国内所出具的报告，可能是延续了过去的习惯，一般仅注释最近一年一期数字，似乎也没有见到监管机构对此提出异议的情况。